# 陈大师，关于收入确认

提问人：q0409 时间：2010-08-11 20:00:26
2009 年 2 月，甲方与乙方签订了某项目施工承包合同多媒体会议系统工程，合同价款为50,789,036元，此后甲方与乙方等又对工程进行了变更， 变更后合同标的金额为54,608,740.07元，预算成本为35,084,729.84元。 2009 年 12 月 31 日，甲方按照65%完工率确认了收入及相应的成本，截至 2010 年 7 月 31 日，由于项目工程量的增加等原因，成本已经累计发生44,063,524.76元，超过预算成本约 900万元，由于目前工程已经处于收尾阶段，乙方与甲方并没有签订第二份及后续变更的补充合同，双方约定以最终的决算金额认定为合同总金额（目前双方尚无决算），因此合同总金额存在的不确定性，。鉴于以上情况，截止 2010 年 7 月 31 日该项目收入应如何确认？
公司按照原合同金额已经确认了54,608,740.07元收入以及35,084,729.84成本，对于新发生约 900 万成本，同时也确认了 900 万收入，这样的账务处理是否合理正确，这样也可能导致以后期间的毛利过高，本期间的毛利过低甚至为零。 甲方已经向乙方提交了部分决算资料，金额约为 7800 万元，（最终没有确定），据此能否按照原合同的毛利率及新发生的成本确认相应的收入（理论上不会出现按照此方法确认的收入本期过高在以后期间要冲回的现象）。

回答人：chenyiwei
回复 楼主 q0409 的帖子个人感觉，这是合同履行结果（具体到本案例，指经济利益流入金额）能否可靠估计的问题。需要考虑的问题是：甲方对于新发生的成本等额确认的对应收入是否可以获得对方认可，能否收回（包括甲方向乙方提交的决算资料是否可获得乙方的认可）。

回答人：chenyiwei
回复 板凳 q0409 的帖子其实这是如何对经济利益流入金额进行合理估计的问题。如果最终流入金额的不确定性较大的，可以采取相对稳健的处理方式。如果确定收回追加成本没有问题的，也可以按发生的额外成本确认等额的收入。